臺灣嘉義地方法院刑事判決　　　　　　　93年度易緝字第22號
公　訴　人　臺灣嘉義地方法院檢察署檢察官
被　　　告　乙○○　男　32歲.
　　　　　　　　　　（現羈押於臺灣嘉義看守所）
上列被告因竊盜案件，經檢察官提起公訴（93年度偵字第890號
）及併案審理（93年度偵字第3738號），本院判決如下：
    主  文
乙○○連續結夥三人以上毀越門扇竊盜，累犯，處有期徒刑貳年
貳月。
    事  實
一、乙○○前犯贓物罪，經本院以九十年度易字第三六六號判決
    判處有期徒刑四月，如易科罰金以三百元折算一日確定，於
    民國九十一年六月十一日執行完畢。詎仍不知悔改，基於為
    自己不法所有之概括犯意，先後於(1)九十二年四月十三日晚
    間某時，前往嘉義縣大埔鄉茄苳村「掬月半島露營區」，竊
    取癸○○所有置放該處之組合鐵架三組、烤肉板九十個、單
    口瓦斯爐二十七個、牙籤胡椒瓶四十八個得手。(2)同年四月
    十四日晚間某時，前往相同地點竊取癸○○所有鐵架用帆布
    四組、農用噴霧機一組、炊具用白色鐵桶一個、磨刀砂輪機
    一臺。(3)同年五月七日晚間某時，前往上開地點竊取癸○○
    所有冷凍庫一臺、瓦斯桶三隻、桌子鐵架腳五個、鋁製面桶
    四個、白鐵水瓢一支、塑膠籬笆網二捲得手。(4)於九十二年
    八月間，得悉己○○於嘉義縣中埔鄉和睦村司公四七之一
    號工地內堆放價值約新臺幣（下同）一千萬元之檜木一批，
    認有機可乘，遂與庚○○、張家銘、丑○○、李奇謀、戊○○（均另案審理）及年籍姓名不詳綽號「阿明」之成年男子
    共七人共同基於意圖為自己不法所有之概括犯意聯絡，先由
    庚○○於九十二年八月十九日晚間駕駛向不知情之辛○○借
    用之Ｍ八—二０四七號休旅車搭載李奇謀，至南投縣水里鄉
    ○○路○段二０五號富盛五金行購買香蕉帶、機車帶、條帆
    等行竊工具，並由庚○○負責先行竊取車牌號碼七Ｒ—三０
    五號、ＩＵ—二六０號及ＨＪ—七七二號（行竊時間、地點
    、被害人均詳如附表）貨車為行竊工具，旋於同年八月二十
    一日凌晨三、四時許，由乙○○、張家銘、丑○○在外把風
    接應，庚○○、李奇謀、戊○○及「阿明」結夥四人，在+
    現場先後踰越該工地大門入內，破壞控制箱（毀損部分未據
    告訴）開啟電動門後駕駛竊得之貨車，進入工地，吊掛己○○所有之檜木十八根（價值約五、六百萬元）裝載於車號Ｉ
    Ｕ—二六０號及ＨＪ—七七二號貨車上，於同日凌晨五時許
    ，由戊○○及「阿明」各駕駛一輛大貨車駛離現場（車牌號
    碼七Ｒ—三０五號貨車因在行竊過程中損壞，未載運檜木，
    李奇謀遂乘坐「阿明」所駕駛之貨車離開），庚○○則乘坐
    張家銘駕駛之車牌號碼九Ｊ—七五０八號自小客車，與上開
    二輛大貨車由頂六交流道上國道三號高速公路（下稱南二高
    ），駛至嘉義大林下交流道，行經古坑往斗六，避開古坑收
    費站後，復由斗六交流道上南二高，至南投下交流道，駛往
    彰化縣芬園鄉○○路八八八號旁空地，聯絡買主並藏放該批
    檜木。乙○○竊得上揭(1)至(3)物品隨即載回嘉義縣大埔鄉茄
    苳村九鄰坪林四十三號住處前庭院藏放，並將部分行竊所得
    物品以不詳方式加以處分，嗣於九十三年一月十日，經癸○○四處尋訪，在乙○○住處前庭院發現失竊物品，報警查獲
    ；而竊得上揭(4)該批檜木於九十二年八月二十二日以約一百
    六十萬元價格售予不知情之游才及郭俊麟，所得均朋分花用
    ，嗣經己○○報警循線查悉上情。
二、案經癸○○訴由嘉義縣警察局中埔分局報請臺灣嘉義地方法
    院檢察署檢察官偵查起訴及移送併辦。
    理  由
一、訊據被告乙○○固不否認有至上揭「掬月半島露營區」竊取
    犯罪事實(1)至(3)告訴人癸○○所有之物，亦不否認犯罪事實
    (4)竊取檜木部分參與把風犯行，惟辯稱：未連續三次至「掬
    月半島露營區」竊取上揭物品，僅於九十一年六月間去載過
    一次云云。惟查：
  (一)被告上揭犯罪事實(1)至(3)部分竊盜犯行，除被告自承去該露
    營區載過一次外，業經告訴人癸○○於警詢及偵查中指訴上
    開物品確係分於九十二年四月十三日、同年月十四日、同年
    五月七日遭竊，且扣案物品中分別有三次遭竊之物，並提出
    於上揭時、地遭竊過程之陳述單一張在卷可稽（見九十三年
    度偵字第八九０號偵查卷第十六、十八頁），且於本院審理
    時證稱：遭竊後派出所警員推測現場冷凍庫遭推倒還會被偷
    ，要伊先埋伏，伊每天埋伏到晚上十二點多，都是鎖在屋內
    物品遭竊，後來才在被告住處找到等語（見本院九十三年度
    易字第一一一號卷第二八至二九頁），並經證人即被告之父
    甲○○於警詢時證述扣案物均係被告載回堆放等語在卷可稽
    ，復有在被告上揭住處查獲之烤肉板、小型單口瓦斯爐、噴
    霧器等物扣案，暨被害報告單、贓證物認領保管單各一份，
    失竊現場及查獲現場照片共二十二幀在卷可佐，被告連續三
    次至「掬月半島露營區」竊盜犯行，堪予認定。
  (二)被告於犯罪事實(4)之時、地與庚○○等共七人竊取檜木一批
    ，由其負責把風之事實，業經被告坦承不諱，並經證人即同
    案被告丑○○於本院審理時證述確與被告通話交談行竊路線
    及把風竊取檜木細節等語，且有通訊監察譯文一份在卷可資
    佐證，而共同被告戊○○於本院審理時證述竊取檜木情節，
    與同案被告庚○○、李奇謀等人於本院同一案件另案審理時
    證述情節均互核大致相符，有本院九十三年度易字第一五一
    號案於九十四年三月一日之審理筆錄影本一份在卷可稽，此
    外復有被害人己○○指訴檜木遭竊情形；被害人丙○○、子
    ○○、陳戎煜分別指述七Ｒ—三０五號、ＨＪ—七七二號、
    ＩＵ—二六０號大貨車失竊尋獲情形，證人游才證述被告等
    售予上揭失竊檜木事實；證人壬○○、丁○○、辛○○分別
    證述被告等購買作案帆布等工具、分由被告張家銘租用作案
    車輛、被告庚○○借用作案車輛等事實，均在卷可參，並有
    勘查現場及遺留被告等作案工具之照片共二十幀、富盛五金
    行監視錄影帶有關被告等購買作案工具之翻攝照片及路口監
    視錄影帶有關被告等逃離現場翻攝照片共計七張，以及行動
    電話通聯紀錄一份均在卷可稽，被告基於與庚○○等人共同
    竊盜犯意聯絡，就犯罪事實(4)竊盜犯行參與把風接應等情，
    亦堪認定。
  (三)被告就犯罪事實(1)至(3)部分，雖辯稱僅於九十一年六月間至
    現場竊取一次，並請求傳訊幫忙卸貨之王己政（即吳己政）
    作證，惟本案犯罪情節，業經證人即告訴人癸○○證述係埋
    伏查獲，已如前述，參以扣案物品遭竊時間分屬三次竊得等
    情，亦經癸○○指述，並有扣案物品清單可資參核，且證人
    王己政於本院審理時係證稱：伊未曾幫忙搬過扣案物品，大
    約在九十二年四、五月時發現庭院有放置噴霧機、烤肉板等
    東西等語在卷（見本院九十三年度易字第一一一號卷第四二
    至四三頁），所證發現物品時間與證人癸○○所述遭竊時間
    互核相符，亦徵被告所辯於竊案發生後之九十一年六月到「
    掬月半島露營區」載一次之辯詞不實，不足採信。又犯罪事
    實(4)係由庚○○負責竊取如附表所示車牌號碼七Ｒ—三０五
    號、ＨＪ—七七二號及ＩＵ—二六０號等貨車至現場供載運
    竊得之檜木等情，除經被告陳稱係庚○○負責竊取外（見本
    院九十四年六月二十日審判筆錄），並經被告庚○○於本院
    九十三年易字第一五一號審理時，自承三輛貨車係伊一輛一
    輛開到現場等語（見該案卷第一四一頁），並證述分工情形
    係由伊負責車子等語（見該案卷第一六七頁）；核與證人即
    同案被告李奇謀於該案證稱：伊在現場等庚○○開貨車進來
    等語（見該案卷第一七四頁），以及證人即同案被告戊○○
    於本院審理時證稱：貨車係庚○○一部一部開來等語（見本
    院九十四年三月二十四日審判筆錄），就貨車係分工由庚○○負責之證詞互核相符，雖庚○○於該案辯稱係向他人租用
    云云，然庚○○並未提出租用證明以實其說，參以附表所示
    三輛貨車均係在案發前數小時內深夜遭竊，且均於案發後遭
    棄置等情，業經被害人丙○○、子○○、陳戎煜等人於警詢
    時指述綦詳，就貨車來源及處置方式亦與一般租用常情相違
    ，附表所示三輛貨車遭竊，顯係被告等人基於共同竊取檜木
    之犯意聯絡分工而為無疑，併此敘明。
二、核被告乙○○犯罪事實(1)至(3)所為，係犯刑法第三百二十條
    第一項竊盜罪；犯罪事實(4)所為，係犯刑法第三百二十條第
    一項竊盜罪及同法第三百二十一條第一項第二款、第四款結
    夥三人以上毀越門扇竊盜罪。被告與庚○○等六人就犯罪事
    實(4)竊盜犯行間，有犯意聯絡及行為分擔，均為共同正犯，
    被告先後多次竊盜犯行，時間緊接，所犯基本構成要件相同
    ，顯係基於概括犯意反覆所為，應依刑法第五十六條連續犯
    規定，從一重之結夥三人以上毀越門扇竊盜罪處斷，並加重
    其刑。又被告前犯贓物罪，經本院以九十年度易字第三六六
    號判決處有期徒刑四月，如易科罰金以三百元折算一日確定
    ，於九十一年六月十一日執行完畢乙節，有臺灣嘉義地方法
    院檢察署被告刑案紀錄查註紀錄表及臺灣高等法院被告前案
    紀錄表各一份在卷可按，其受有期徒刑之執行完畢後，五年
    以內再犯本案有期徒刑以上之罪，為累犯，應依刑法第四十
    七條規定遞加重其刑。起訴意旨雖未敘及併案部分即被告犯
    罪事實(4)竊盜犯行，然此部分犯行業據公訴人於本院審理時
    追加且被告於本院審理中亦坦承不諱，與經起訴判處有罪之
    犯罪事實(1)至(3)竊盜犯行有連續犯之裁判上一罪關係，應為
    起訴效力所及，本院自得併予審理，附此敘明。爰審酌被告
    正值壯年，不思正途賺得所需，竟以不法手段竊取他人財物
    ，兼衡諸被害人等受損失程度，暨被告事後坦認大部分犯行
    等一切情狀，量處如主文所示之刑，以示懲儆。
據上論斷，應依刑事訴訟法第二百九十九條第一項前段，刑法第
二十八條、第五十六條、第三百二十一條第一項第二款、第四款
、第四十七條判決如主文。
本案經檢察官廖素琪到庭執行職務。
中　　華　　民　　國　　94　　年　　6 　　月　　30　　日
                  刑事第三庭  審判長法  官  沈福財
                                    法  官  卓春慧
                                    法  官  陳端宜
上列正本證明與原本無異。
如不服本判決，應於判決送達後十日內向本院提出上訴狀（應附
繕本）。告訴人或被害人如對於本判決不服者，應具備理由請求
檢察官上訴，其上訴期間之計算係以檢察官收受判決正本之日期
為準。
中　　華　　民　　國　　94　　年　　6 　　月　　30　　日
                                    書記官  李佳惠
附錄論罪科刑法條：
刑法第三百二十一條第一項：
犯竊盜罪而有左列情形之一者，處六月以上、五年以下有期徒刑
：
一  於夜間侵入住宅或有人居住之建築物、船艦或隱匿其內而犯
    之者。
二  毀越門扇、牆垣或其他安全設備而犯之者。
三  攜帶兇器而犯之者。
四  結夥三人以上而犯之者。
五  乘火災、水災或其他災害之際而犯之者。
六  在車站或埠頭而犯之者。
刑法第三百二十條第一項：
意圖為自己或第三人不法之所有，而竊取他人之動產者，為竊盜
罪，處五年以下有期徒刑、拘役或五百元以下罰金。
附表
┌───┬────────┬───────────┬───────────┐
│編　號│　行 竊 時 間　 │　　行　竊　地　點　　│　被害人及被竊車輛　　│
├───┼────────┼───────────┼───────────┤
│　一　│九十二年八月二十│雲林縣斗六市○○○路二│丙○○所有之7R-305號大│
│　　　│日凌晨零時許　　│五號前　　　　　　　　│貨車                  │
├───┼────────┼───────────┼───────────┤
│　二　│九十二年八月二十│嘉義市○○路、友忠路口│陳戎煜所有之IU-260號大│
│　　　│一日凌晨　　　　│　　　　　　　　　　　│貨車    　　　　　　　│
├───┼────────┼───────────┼───────────┤
│　三　│九十二年八月二十│嘉義市○○○街與四維路│子○○所有之HJ-772號大│
│　　　│一日凌晨　　　　│口　　　　　　　　　　│貨車　　　　　　　　　│
└───┴────────┴───────────┴───────────┘
